Minutes et répertoires du notaire Édouard WATIN, 19 mai 1847 - 15 septembre 1864 (étude XXXVIII)
Archives nationales
- Minutes de Édouard WATIN, 20 mai 1847 - 15 septembre 1864; MC/ET/XXXVIII/1044 - MC/ET/XXXVIII/1117
  - Minutes. 1851, mars - avril, mars - avril 1851; MC/ET/XXXVIII/1061
    - Procuration r.p., dépôt, conversion d'indemnite aux ex-possesseurs d'esclaves., 2 avril 1851; MC/ET/XXXVIII/1061
      Nom, qualité: (M.) Labrousse, Pierre Joachim.
      Profession: négociant, Pointe-A-Pitre (guadeloupe (la)).
      Domicile: Pointe-A-Pitre (guadeloupe).
      Nom: Société Labrousse (p-J) et Cie.
      Nom, qualité: (M.) Dauner, Frederic.
      Domicile: Paris (Paris) rue Saint-Martin, 162
    - Quittance, remboursement d'emprunt, 10080 f., 2 avril 1851; MC/ET/XXXVIII/1061
      Nom, qualité: (M.) Duval, Jacques Denis Claude.
      Domicile: Paris (Paris) rue du Faubourg-St-Honore, 40.
    - Succession, inventaire apres décès., 3 avril 1851; MC/ET/XXXVIII/1061
      Nom, qualité: (Mme ou Mlle) Boulanger, Marie Marguerite Prudence.
      Domicile: Paris (Paris) rue Neuve-Coquenard, 25.
      Nom, qualité: (M.) Peuvergne, Hugues.
      Domicile: Paris (Paris) rue Neuve-Coquenard, 25
    - Vente, terrain et mitoyennete, 2613 f, Passy (Paris)., 4 avril 1851; MC/ET/XXXVIII/1061
      Nom, qualité: (M.) Bray de, Francois Marie Eugene.
      Nom, qualité: (M.) Monpelas, Andre.
      Domicile: Paris (Paris) rue Saint-Martin, 129
    - Procuration acte, prise de possession de succession., 5 avril 1851; MC/ET/XXXVIII/1061
      Nom, qualité: (M.) Ancellin, Edouard Alexandre.
      Profession: tisseur, Fontaine-les-Cappy (Somme).
      Domicile: Fontaine-les-Cappy (Somme).
      Relations: neveu de l'intervenant 2.
      Nom, qualité: (M.) Boulanger, Alexandre Norbert.
      Profession: chaudronnier (marchand), Paris.
      Domicile: Paris (Paris) rue Godot-de-Mauroy, 39
    - Tutelle, compte., 7 avril 1851; MC/ET/XXXVIII/1061
      Nom, qualité: (M.) Camus, Alexandre Francois Paul.
      Domicile: Paris (Paris) rue du Faubourg-St-Honore, 116.
      Relations: veuf de l'intervenant 2, père de l'intervenant 3.
      Nom, qualité: (Mme ou Mlle) Maquer, Alexandrine Marie.
      Relations: épouse de l'intervenant 1, mère de l'intervenant 3.
      Nom, qualité: (Mme ou Mlle) Camus, Eugenie Alexandrine.
      Domicile: Paris (Paris) rue du Grand-Chantier, 1.
      Relations: fille de l'intervenant 1, héritier de l'intervenant 2, épouse de l'intervenant 4.
      Nom, qualité: (M.) Montariol, Rene Adolphe.
      Profession: commissionnaire-en-bijouterie, Paris.
      Domicile: Paris (Paris) rue du Grand-Chantier, 1
    - Procuration acte, gestion de société en liquidation judiciaire., 7 avril 1851; MC/ET/XXXVIII/1061
      Nom, qualité: (M.) Vignon, Jean Pierre Florimond.
      Profession: négociant, Lyon (Rhône).
      Domicile: Lyon (Rhône).
      Relations: liquidateur(s) judiciaire(s) de l'intervenant 2.
      Nom: Société Vignon (louis) Damase-Troy et Vidal (napoleon-Moyse).
      Nom, qualité: (M.) Derly, Fulgence Marie Constant.
      Domicile: Paris (Paris) rue d'Enghien, 15
    - Quittance, paiement de propriété, 29120 f, Nouan-le-Fuzelier (Loir-et-Cher) Miprovent., 8 avril 1851; MC/ET/XXXVIII/1061
      Nom, qualité: (M.) Petit, Joseph Auguste Marie.
      Domicile: Paris (Paris) rue de Londres, 38.
      Nom, qualité: (M.) Pichot, Etienne.
      Profession: négociant, Orleans (Loiret).
      Domicile: Orleans (Loiret).
      Relations: débiteur de l'intervenant 1.
      Nom, qualité: (M.) Boinvilliers, Jean Marie Edme Foirestier.
      Domicile: Arpajon (Essonne).
      Relations: subrogé(e) de l'intervenant 1
    - Obligation, emprunt, 4800 f., 9 avril 1851; MC/ET/XXXVIII/1061
      Nom, qualité: (M.) L'Ecuyer, Etienne Claude.
      Profession: sellier carrossier, Montmartre (Paris).
      Domicile: Montmartre (Paris).
      Nom, qualité: (M.) Bossi, Maurice.
      Domicile: Paris (Paris) rue des Jeuneurs, 16
    - Transport, créance, 10000 f., 10 avril 1851; MC/ET/XXXVIII/1061
      Nom, qualité: (personne morale) Louveau (hoirs).
      Nom, qualité: (Mme ou Mlle) Louveau.
      Relations: veuve de l'intervenant 3, créancier(e) de l'intervenant 4.
      Nom, qualité: (M.) Creuzet.
      Nom, qualité: (Mme ou Mlle) Pressevaux, Catherine Christine.
      Domicile: Paris (Paris) boulevard Saint-Martin, 13.
      Relations: veuve de l'intervenant 5, séparé(e) de biens de l'intervenant 6.
      Nom, qualité: (M.) Barbichon, Louis Vincent.
      Nom, qualité: (M.) Dommartin, Mathias.
      Intervenant 7, en deuxième partie:
      Nom, qualité: (M.) Haillard, Pierre.
      Profession: cocher, Paris.
      Domicile: Paris (Paris) rue de Bondy, 62
    - engagement, ratification, terrain, adjudication de bail, 1000 f, Paris (Paris) rue Alibert, 24., 12 avril 1851; MC/ET/XXXVIII/1061
      Nom, qualité: (Mme ou Mlle) Pivert, Marie Suzanne Zoe.
      Domicile: Paris (Paris) rue Alibert, 24.
      Nom, qualité: (M.) Pivert, Etienne Marie.
      Profession: jardinier, Paris.
      Domicile: Paris (Paris) rue Alibert, 24
    - Succession, liquidation., 12 avril 1851; MC/ET/XXXVIII/1061
      Nom, qualité: (M.) Capelle, Jean Baptiste Stanislas.
    - Succession, notoriete., 12 avril 1851; MC/ET/XXXVIII/1061
    - Obligation, emprunt, 3000 f., 16 avril 1851; MC/ET/XXXVIII/1061
      Domicile: Paris (Paris) rue du Caire, 20.
      Nom, qualité: (M.) Morville, Louis Germain.
      Domicile: Paris (Paris) rue de l'Odeon, 8
    - Procuration acte, recouvrement de créance pour acquisition d'immeubles, Dijon (Côte-d'Or)., 16 avril 1851; MC/ET/XXXVIII/1061
      Nom, qualité: (M.) Myevre, Jean Gaspard.
      Domicile: Paris (Paris) rue Basse-du-Rempart, 66.
      Nom, qualité: (Mme ou Mlle) Dusurgey, Lucie Antoinette.
      Domicile: Paris (Paris) rue Basse-du-Rempart, 54.
      Nom, qualité: (M.) Bovet, Antoine Maurice.
      Nom, qualité: (M.) Rouget, Paul.
      Profession: avoué près le tribunal-civil, Dijon (Côte-d'Or).
      Domicile: Dijon (Côte-d'Or)
    - Quittance, remboursement d'emprunt, 3000 f., 16 avril 1851; MC/ET/XXXVIII/1061
      Domicile: Paris (Paris) rue de l'Odeon, 8.
      Relations: subrogé(e) de l'intervenant 1, veuve de l'intervenant 4.
      Nom, qualité: (M.) Tanquerey, Pierre Benony.
      Profession: entrepreneur-de-batiments (ancien), Paris.
      Domicile: Paris (Paris) quai de Valmy, 117
    - Mainlevee, hypotheque., 17 avril 1851; MC/ET/XXXVIII/1061
      Nom, qualité: (M.) Delore, Benoit.
      Domicile: Paris (Paris) rue du Marais-St-Martin, 80.
      Nom, qualité: (M.) Lecler, Michel Prudent
    - Vente, corps de logis, 400 f, Vilbert (Seine-et-Marne)., 17 avril 1851; MC/ET/XXXVIII/1061
      Nom, qualité: (M.) Morize, Jean.
      Profession: modeleur ciseleur, Paris.
      Domicile: Paris (Paris) rue de Montmorency, 34.
      Nom, qualité: (Mme ou Mlle) Morize, Josephine.
      Domicile: Belleville (Paris) impasse des Couronnes, 8.
      Nom, qualité: (M.) Monvoisin, Abel Eugene.
      Profession: fabricant de porcelaine, Belleville (Paris).
      Intervenant 4, en première partie:
      Nom, qualité: (Mme ou Mlle) Morize, Louise.
      Domicile: Paris (Paris) rue du Cimetiere-St-Nicolas, 26.
      Relations: épouse de l'intervenant 4.
      Nom, qualité: (M.) Clement, Ange Etienne Bernard.
      Profession: cuisinier, Paris.
      Nom, qualité: (M.) Gontier, Etienne Louis Barthelemy.
      Profession: instituteur, Vilbert (Seine-et-Marne).
      Domicile: Vilbert (Seine-et-Marne)
    - Procuration acte, donations, 1350 f, ferme, Catillon-sur-Sambre (Nord) H., 22 avril 1851; MC/ET/XXXVIII/1061
      Nom, qualité: (M.) Ferez, Henry.
      Domicile: Paris (Paris) rue du Faubourg-St-Martin, 144.
      Nom, qualité: (M.) Ferez, Ferdinand.
      Profession: cultivateur, Catillon-sur-Sambre (Nord).
      Domicile: Catillon-sur-Sambre (Nord)
    - Tutelle, compte., 24 avril 1851; MC/ET/XXXVIII/1061
      Nom, qualité: (M.) Masches, Louis Antoine Auguste.
      Profession: fabricant de bijoux-dores, Paris.
      Domicile: Paris (Paris) rue du Vertbois, 33.
      Relations: tuteur de l'intervenant 2, veuf de l'intervenant 3.
      Nom, qualité: (M.) Masches, Eugene Etienne.
      Profession: bijoutier (ouvrier), Paris.
      Relations: héritier de l'intervenant 3, pupille de l'intervenant 1.
      Nom, qualité: (Mme ou Mlle) Dupuis, Eugene Victoire.
      Domicile: Paris (Paris) rue du Vertbois, 33
    - Succession, renonciation., 24 avril 1851; MC/ET/XXXVIII/1061
      Nom, qualité: (Mme ou Mlle) Torras, Jeanne.
      Nom, qualité: (M.) Montserrat De.
    - Transport, conversion d'indemnite aux ex-possesseurs d'esclaves, 11500 f., 24 avril 1851; MC/ET/XXXVIII/1061
      Nom, qualité: (M.) Heerout, Antoine.
      Domicile: Paris (Paris) rue de la Michodiere, 4.
      Nom: Société Heerout et Handel (de).
    - Obligation, emprunt, 60000 f., 26 avril 1851; MC/ET/XXXVIII/1061
      Nom, qualité: (M.) Delaruelle, Charles Paul.
      Domicile: Paris (Paris) rue Notre-Dame-des-Victoires, 40.
      Nom, qualité: (Mme ou Mlle) Brochant, Anne.
      Domicile: Paris (Paris) rue de la Chaussée-d'Antin, 91.
      Nom, qualité: (M.) Lambert, Jean Baptiste Antoine.
      Domicile: Paris (Paris) rue de la Chaussée-d'Antin, 91
    - Quittance, remboursement d'emprunt, 60000 f., 26 avril 1851; MC/ET/XXXVIII/1061
      Nom, qualité: (Mme ou Mlle) Gendarme, Marie Marguerite.
      Domicile: Paris (Paris) rue de Tournon, 14.
      Relations: veuve de l'intervenant 5, subrogé(e) de l'intervenant 1.
      Nom, qualité: (M.) Evain, Louis Florent.
      Domicile: Paris (Paris) rue de Tournon, 14
    - Affectation d'hypotheque, propriété, garantie, 40000 f, Sarcelles (95) Giraudon., 26 avril 1851; MC/ET/XXXVIII/1061
      Domicile: Paris (Paris) rue de la Chaussée-d'Qantin, 31.
      Domicile: Paris (Paris) rue de la Chaussée-d'Antin, 31
    - Testament olographe, depot., 28 avril 1851; MC/ET/XXXVIII/1061
      Nom, qualité: (Mme ou Mlle) Ravel, Josephine.
      Domicile: Saint-Ouen (Seine-Saint-Denis).
      Nom, qualité: (M.) Morel, Charles.
      Domicile: Saint-Ouen (Seine-Saint-Denis)
    - Succession, notoriete., 30 avril 1851; MC/ET/XXXVIII/1061
    - Traite, transport, remplacement de service militaire, 700 f., 30 avril 1851; MC/ET/XXXVIII/1061
      Nom, qualité: (M.) Dubois, Gabriel.
      Profession: voltigeur.
      Domicile: Paris (Paris) rue du Foin-St-Jacques, caserne.
      Nom, qualité: (Mme ou Mlle) Dreyfus, Elise.
  - Minutes. 1851, mai - juin, mai - juin 1851; MC/ET/XXXVIII/1062
    - Mariage., 2 mai 1851; MC/ET/XXXVIII/1062
      Nom, qualité: (M.) Soula, Jean Baptiste.
      Profession: valet-de-chambre (ancien).
      Domicile: Paris (Paris) rue Neuve-des-Mathurins, 64.
      Nom, qualité: (M.) Soula Dit Coli, Jean.
      Profession: cultivateur, Ganac (Ariège).
      Domicile: Ganac (Ariège).
      Nom, qualité: (Mme ou Mlle) Souchard, Anne.
      Domicile: Paris (Paris) rue Laffitte, 9.
      Nom, qualité: (M.) Souchard, Francois.
      Profession: cultivateur, propriétaire, Riom (Puy-de-Dôme), Colombier-de-Lanore (le).
      Domicile: Riom (Puy-de-Dôme) Colombier-de-Lanore (le)
    - Succession, notoriete., 2 mai 1851; MC/ET/XXXVIII/1062
      Intervenant 1, indirect:
      Nom, qualité: (Mme ou Mlle) Chatelain, Antoinette.
      Domicile: Charonne (Paris).
      Nom, qualité: (M.) Delongray, Gabriel Pierre.
      Profession: fabricant d'equipages de chasse, Charonne (Paris).
      Domicile: Charonne (Paris)
    - Succession, liquidation., 3 mai 1851; MC/ET/XXXVIII/1062
      Nom, qualité: (M.) Bourgeois, Hippolyte Casimir.
      Profession: marchand de charbon-de-bois, Paris.
      Domicile: Paris (Paris) rue de la Grange-aux-Belles, 31bis
    - Procuration acte, gestion de biens., 5 mai 1851; MC/ET/XXXVIII/1062
      Profession: propriétaire, négociant (ancien), Paris.
      Domicile: Paris (Paris) rue Saint-Martin, 88.
      Nom, qualité: (M.) Chapron, Jean Baptiste.
      Domicile: Paris (Paris) rue Ollivier, 4
    - Succession, liquidation., 5 mai 1851; MC/ET/XXXVIII/1062
    - Mariage., 5 mai 1851; MC/ET/XXXVIII/1062
      Nom, qualité: (M.) Normand, Jules Jean Baptiste.
      Domicile: Paris (Paris) rue Thibault-aux-des, 11.
      Nom, qualité: (M.) Normand, Philippe.
      Domicile: Conteville (Seine-Maritime).
      Nom, qualité: (Mme ou Mlle) Legot, Marie Louise Angelique.
      Domicile: Paris (Paris) rue Menars, 9.
      Nom, qualité: (M.) Legot, Felix.
      Domicile: Paris (Paris) rue Menars, 9
    - Donation entre epoux., 6 mai 1851; MC/ET/XXXVIII/1062
      Nom, qualité: (M.) Vigneulle, Antoine.
      Domicile: Paris (Paris) rue de l'Echiquier, 44.
      Nom, qualité: (Mme ou Mlle) Remy, Hortense Claire Flore.
      Profession: couturiere, Paris.
    - Donation entre epoux., 6 mai 1851; MC/ET/XXXVIII/1062
      Domicile: Paris (Paris) rue de l'Echiquier, 44
    - Procuration r.p., vente de rente etat 3%, 250 f., 6 mai 1851; MC/ET/XXXVIII/1062
      Nom, qualité: (Mme ou Mlle) Gibot de, Sophie Nathalie Marie.
    - Société, dépôt de pieces, statuts de société d'exploitation de carrieres de gypse, Rosny-sous-Bois (Seine-Saint-Denis)., 6 mai 1851; MC/ET/XXXVIII/1062
      Nom: Société D'Exploitation De Carrieres De Gypse.
      Domicile: Rosny-sous-Bois (Seine-Saint-Denis)
    - Succession, requisition, certificats de propriété de rente etat 5% et d'actions de la Banque de France., 7 mai 1851; MC/ET/XXXVIII/1062
      Domicile: Bordeaux (Gironde)
    - Mariage., 7 mai 1851; MC/ET/XXXVIII/1062
      Nom, qualité: (M.) Lombart, Jean Marie Bertrand.
      Domicile: Paris (Paris) rue Saint-Denis, 277.
      Nom, qualité: (M.) Lombart, Jean Pierre.
      Domicile: Saint-Martory (Haute-Garonne).
      Nom, qualité: (Mme ou Mlle) Morel, Louise Florentine Ismerie.
      Profession: lingere (marchande), Paris.
      Domicile: Paris (Paris) rue Saint-Denis, 272.
      Relations: fille de l'intervenant 3.
      Nom, qualité: (M.) Morel, Louis Pierre Joseph.
      Profession: instituteur (ancien), Nesle (Somme).
      Domicile: Nesle (Somme)
    - Mariage., 7 mai 1851; MC/ET/XXXVIII/1062
      Nom, qualité: (M.) Leroy, Emile Desire.
      Profession: fabricant de sucre, Marquette-en-Ostrevant (Nord).
      Domicile: Marquette-en-Ostrevant (Nord).
      Relations: fils de l'intervenant 3.
      Nom, qualité: (M.) Leroy, Mansuy Joseph.
      Profession: fabricant de sucre, maire, Marquette-Enn-Ostrevant (Nord).
      Nom, qualité: (M.) Halancourt D', Sophie Emilie.
      Domicile: Paris (Paris) rue des Petites-Ecuries, 55.
      Nom, qualité: (M.) Halancourt D', Francois Emile Jean.
      Domicile: Paris (Paris) rue des Petites-Ecuries, 55
    - Transport, créance, 42812 f., 8 mai 1851; MC/ET/XXXVIII/1062
      Domicile: Paris (Paris) rue de la Paix, 19.
      Nom, qualité: (M.) Pene, Dominique Achille.
      Domicile: Paris (Paris) rue des Sts-Peres, 1bis.
      Nom, qualité: (M.) La Ruelle de, Charles Paul.
      Domicile: Paris (Paris) rue Notre-Dame-des-Victoires, 40
    - Mainlevee, hypotheque., 9 mai 1851; MC/ET/XXXVIII/1062
      Nom, qualité: (M.) Bechet, Louis Ernest.
      Profession: banquier (ancien), Paris.
      Domicile: Paris (Paris) rue du Helder, 17.
    - Mariage., 16 mai 1851; MC/ET/XXXVIII/1062
      Nom, qualité: (M.) Vorre, Charles Constantin.
      Profession: facteur, Paris.
      Domicile: Paris (Paris) rue de la Bienfaisance, 5.
      Nom, qualité: (M.) Vorre, Jean Baptiste.
      Domicile: Pontavert (Aisne).
      Nom, qualité: (Mme ou Mlle) Larchet, Marie Louise Josephine.
      Domicile: Paris (Paris) rue Richer, 58.
      Nom, qualité: (M.) Larchet, Louis Crepin.
      Profession: instituteur, Viel-Arcy (Aisne).
      Domicile: Viel-Arcy (Aisne)
    - Procuration acte, dépôt, prise de possession de succession., 17 mai 1851; MC/ET/XXXVIII/1062
      Relations: époux de l'intervenant 2.
      Relations: épouse de l'intervenant 1, héritier de l'intervenant 3.
      Nom, qualité: (M.) Deloince, Laurent Jean.
      Profession: avocat, Paris.
      Domicile: Paris (Paris) rue Buffault, 11
    - Mariage., 19 mai 1851; MC/ET/XXXVIII/1062
      Nom, qualité: (M.) Morel, Victor Auguste Francois.
      Profession: chirurgien des hopitaux, Paris.
      Domicile: Paris (Paris) rue d'Isly, 10.
      Nom, qualité: (M.) Morel, Clement.
      Domicile: Bion (Manche).
      Nom, qualité: (Mme ou Mlle) Veron, Christine Clarisse Celestine.
      Domicile: Paris (Paris) boulevard Montmartre, 16.
    - Mainlevee, hypotheque., 19 mai 1851; MC/ET/XXXVIII/1062
      Domicile: Paris (Paris) rue Saint-Georges, 44.
      Nom, qualité: (M.) Puget, Marius Felix.
      Domicile: Paris (Paris) rue Montmartre, 120
    - Transport, créance, 12000 f., 20 mai 1851; MC/ET/XXXVIII/1062
      Nom, qualité: (M.) Dubois De Saligny, Jean Pierre Isidore Alphonse.
      Profession: propriétaire, ministre plenipotentiaire, Haye (la) (hollande).
      Domicile: Paris (Paris) rue de Miromesnil, 2.
      Nom, qualité: (M.) Lacaze, Louis.
      Domicile: Paris (Paris) rue du Pont-de-Lodi, 1
    - Succession, liquidation., 20 mai 1851; MC/ET/XXXVIII/1062
      Domicile: Grand-Charonne (Paris) rue Saint-Germain, 40.
      Domicile: Paris (Paris)
    - Procuration acte, dépôt, prise de possession de succession., 21 mai 1851; MC/ET/XXXVIII/1062
      Nom, qualité: (M.) Lafage, Pierre.
      Profession: docteur-en-medecine, Cahors (Lot).
      Domicile: Cahors (Lot).
      Profession: armateur (ancien).
      Nom, qualité: (M.) Capmas, Pierre Yon.
      Profession: chef à l'enregistrement et aux domaines, Paris.
      Domicile: Paris (Paris) rue Saint-Roch, 30
    - Mariage., 21 mai 1851; MC/ET/XXXVIII/1062
      Nom, qualité: (M.) Jarry, Michel.
      Profession: cordonnier (ouvrier), Paris.
      Domicile: Paris (Paris) rue de l'Echiquier, 47.
      Nom, qualité: (M.) Jarry, Rene.
      Profession: cultivateur, Brigne (Maine-et-Loire).
      Domicile: Brigne (Maine-et-Loire).
      Nom, qualité: (Mme ou Mlle) Dulierre, Marie Adelaide.
      Nom, qualité: (M.) Dulierre, Pierre.
      Profession: coutelier, Paris.
    - Procuration acte., 21 mai 1851; MC/ET/XXXVIII/1062
      Nom, qualité: (personne morale) Lecler (créanciers).
      Relations: créanciers de l'intervenant 2.
      Nom, qualité: (M.) Lecler, Michel Prudent.
      Nom, qualité: (M.) Morel, Paulin.
      Profession: maitre de forges, Villette (la) (Paris).
      Domicile: Villette (la) (Paris) rue de Flandre, 50
    - Mariage., 22 mai 1851; MC/ET/XXXVIII/1062
      Nom, qualité: (M.) Fauveau, Victor.
      Profession: decoupeur (ouvrier), Paris.
      Domicile: Paris (Paris) rue de la Fidelite, 22.
      Nom, qualité: (M.) Fauveau, Jean Thomas.
      Profession: cultivateur, Montmorency (95).
      Domicile: Montmorency (95).
      Nom, qualité: (Mme ou Mlle) Olivier, Alphonsine Cecile.
      Nom, qualité: (M.) Olivier, Charles Philippe.
      Profession: employe des postes, Paris.
      Domicile: Paris (Paris) rue de la Fidelite, 22
    - Quittance, remboursement de dette, 24128 f., 22 mai 1851; MC/ET/XXXVIII/1062
      Nom, qualité: (Mme ou Mlle) La Haye d'Ommoy de, Marie Celestine.
      Domicile: Menil-Gondouin (Orne).
      Nom, qualité: (M.) Solerac de, Claude Edmond Gilbert.
      Profession: propriétaire, officier de cavalerie (ancien), Menil-Gondouin (Orne).
      Nom, qualité: (Mme ou Mlle) Chenneviere De Pointel de, Charlotte Marguerite Stephanie.
      Nom, qualité: (M.) La Haye d'Ommoy de, Rene Charles Alexandre.
      Nom, qualité: (Mme ou Mlle) La Haye d'Ommoy de, Caroline Bathilde.
      Domicile: Bion (Manche) Bourberouge.
      Relations: veuve de l'intervenant 6, épouse de l'intervenant 7.
      Nom, qualité: (M.) Pracomtal de, Athanase Jean Henri.
      Nom, qualité: (M.) Failly de, Andre Louis Gustave.
      Domicile: Bion (Manche) Bourberouge
    - Procuration acte, gestion de biens et affaires., 23 mai 1851; MC/ET/XXXVIII/1062
      Nom, qualité: (M.) Gibot de, Sophie Nathalie Marie.
    - Procuration acte, prise de possession de succession., 23 mai 1851; MC/ET/XXXVIII/1062
      Profession: clerc-de-notaire (principal), Montmartre (Paris).
    - Succession, liquidation., 23 mai 1851; MC/ET/XXXVIII/1062
    - Transport, créance, 4000 f sur 20000 f., 26 mai 1851; MC/ET/XXXVIII/1062
      Nom, qualité: (M.) Chapelle, Auguste Emile Louis.
      Profession: notaire (ancien), propriétaire, Paris.
      Domicile: Paris (Paris) rue d'Enghien, 8.
      Nom, qualité: (M.) Godechaux-Well.
      Profession: huissier, Paris.
      Domicile: Paris (Paris) boulevard Saint-Martin, 49.
      Nom, qualité: (M.) Robinet, Louis Eugene.
      Profession: percepteur des contributions-directes, Chateau-Landon (Seine-et-Marne).
      Domicile: Chateau-Landon (Seine-et-Marne)
    - Adjudication, quittance, paiement d'adjudication de maison, 77063 f, Paris (Paris) rue Guerin-Boisseau, 4-6., 27 mai 1851; MC/ET/XXXVIII/1062
      Nom, qualité: (Mme ou Mlle) Frillet, Marie Josephine Pauline.
      Domicile: Marcoux (Loire) chateau-de-Goutelas.
      Nom, qualité: (M.) Leroy De Neufvillette, Prosper.
      Nom, qualité: (M.) Campredon De Goutelas de, Marguerite Hippolyte Julien.
      Nom, qualité: (personne morale) Maillot (créanciers).
      Relations: créanciers de l'intervenant 5.
      Nom, qualité: (M.) Maillot, Louis Charles Francois.
      Domicile: Paris (Paris) rue de Babylone, 32.
      Nom, qualité: (M.) Thienet, Denis Amable.
      Domicile: Paris (Paris) rue des Fontaines-du-Temple, 29
    - Succession, inventaire apres décès., 27 mai 1851; MC/ET/XXXVIII/1062
      Nom, qualité: (M.) Carteron, Alexandre Henri.
      Domicile: Paris (Paris) rue de la Chaussée-d'Antin, 18
    - Mainlevee, hypotheque., 30 mai 1851; MC/ET/XXXVIII/1062
      Nom, qualité: (M.) Michotte, Philibert Constant.
      Domicile: Villette (la) (Paris) rue de Flandre, 50.
      Relations: procureur de l'intervenant 2, procureur de l'intervenant 4.
      Profession: négociant, Villette (la) (Paris).
      Intervenant 3:
      Nom: Maison De Commerce Morel Freres.
      Domicile: Paris (Paris) rue la Fayette, 55
    - Obligation, emprunt, 35000 f., 30 mai 1851; MC/ET/XXXVIII/1062
      Nom, qualité: (M.) Delalain, Auguste Henri Jules.
      Profession: imprimeur libraire, Paris.
      Domicile: Paris (Paris) rue des Mathurins-St-Jacques, 5.
    - Mainlevee, hypotheque., 31 mai 1851; MC/ET/XXXVIII/1062
      Nom, qualité: (M.) Lecomte, Laurent Pierre.
      Domicile: Paris (Paris) rue de la Michodiere, 5.
      Relations: syndic de l'intervenant 2.
      Nom, qualité: (M.) Hilaire.
      État civil: failli.
      Profession: peintre-en-batiment, Paris.
      Domicile: Paris (Paris) rue du Faubourg-St-Denis, 148.
      Domicile: Paris (Paris) rue de la Fayette, 55
    - Mainlevee, hypotheque., 4 juin 1851; MC/ET/XXXVIII/1062
      Nom, qualité: (Mme ou Mlle) Potel, Louise Victoire.
      Domicile: Chateau-Thierry (Aisne).
      Nom, qualité: (M.) Galien, Aime.
      Nom, qualité: (M.) Levy Dit Lange-Levy, Mardochee.
      Domicile: Paris (Paris) rue du Croissant, 16
    - Procuration acte, gestion de biens et affaires., 6 juin 1851; MC/ET/XXXVIII/1062
      Nom, qualité: (M.) Durand, Jean Polyeucte.
      Domicile: Paris (Paris) rue de l'Echiquier, 18.
      Nom, qualité: (M.) Legier, Jean Baptiste Joseph.
      Domicile: Paris (Paris) rue de Paradis-Poissonniere, 20
    - Mariage., 7 juin 1851; MC/ET/XXXVIII/1062
      Nom, qualité: (M.) Lucas, Henri Francois.
      Profession: lithographe (artiste), Paris.
      Domicile: Paris (Paris) rue du Renard-St-Sauveur, 6.
      Nom, qualité: (M.) Lucas, Denis Thomas Honore.
      Domicile: Caudebec-les-Elbeuf (Seine-Maritime).
      Nom, qualité: (Mme ou Mlle) Gobard, Anne Claire.
      Domicile: Paris (Paris) rue des Deux-Portes-St-Sauveur, 22.
      Nom, qualité: (M.) Gobard, Jean Baptiste.
    - Donation-partage., 7 juin 1851; MC/ET/XXXVIII/1062